臺灣高雄地方法院民事判決　　　　　　 96年度重勞訴字第1號
原　　　告　亥○○
　　　　　　Ｎ○○
　　　　　　庚○○
　　　　　　Ｕ○○
　　　　　　Ｏ○○
　　　　　　Ｍ　○
　　　　　　天○○
　　　　　　Ｂ○○
　　　　　　Ｃ○○
　　　　　　　　　　　　樓
　　　　　　子○○
　　　　　　Ｋ○○
　　　　　　丑○○
　　　　　　Ｖ○○
　　　　　　未○○
　　　　　　　　　　　　號
　　　　　　酉○○
　　　　　　Ａ○○
　　　　　　壬○○
　　　　　　Ｆ○○
　　　　　　午○○
　　　　　　　　　　　　1樓
　　　　　　己○○
　　　　　　Ｙ○○
　　　　　　Ｘ○○
　　　　　　戊○○
　　　　　　Ｔ○○
　　　　　　Ｌ○○
　　　　　　　　　　　　樓
　　　　　　Ｊ○○
　　　　　　Ｈ○○
　　　　　　Ｓ○○
　　　　　　丙○○
　　　　　　宇○○
　　　　　　　　　　　　號6樓.
　　　　　　Ｑ○○
　　　　　　卯○○
　　　　　　寅○○
　　　　　　乙○○
　　　　　　辛○○
　　　　　　黃○○
　　　　　　　　　　　　之1
　　　　　　甲○○
　　　　　　地○○
　　　　　　Ｇ○○
　　　　　　癸○○
　　　　　　Ｗ○○
　　　　　　宙○○
　　　　　　申○○
　　　　　　辰○○
　　　　　　Ｉ○○
　　　　　　Ｒ○○
　　　　　　玄○○
　　　　　　Ｄ○○
　　　　　　丁○○
　　　　　　Ｅ○○
　　　　　　戌○○
　　　　　　Ｐ○○
前列52人共同
訴訟代理人　劉思龍律師
被　　　告　榮久營造股份有限公司
法定代理人　巳○○
上當事人間給付資遣費等事件，本院民國96年3 月23日言詞辯論
終結，判決如下：
    主  文
被告應分別給付原告等人如附表合計欄所示之金額，並自95年3
月1 日起至清償日止，按週年利率百分之五計算之利息。
訴訟費用由被告負擔。
本判決就命被告給付予原告庚○○、Ｏ○○、Ｂ○○、Ｃ○○、
子○○、丑○○、未○○、壬○○、Ｆ○○、午○○、己○○、
羅汶演、Ｘ○○、戊○○、Ｔ○○、Ｌ○○、Ｊ○○、Ｈ○○、
Ｓ○○、丙○○、宇○○、Ｑ○○、卯○○、寅○○、乙○○、
辛○○、甲○○、地○○、Ｇ○○、癸○○、Ｗ○○、宙○○、
申○○、辰○○、Ｒ○○、玄○○、丁○○、Ｅ○○、Ｐ○○等
如附表所示之金額部分得假執行。
    事  實及理  由
壹、程序部分：
一、按「訴狀送達後，原告不得將原訴變更或追加他訴，但有下
    列各款情形之一者，不在此限：... 三、擴張或減縮應受判
    決事項之聲明者。.. 」 民事訴訟法第255 條第1 項第3 款
    定有明文。本件原告於起訴後，於本院審理期間具狀分別擴
    張及縮減部分應受判決事項之聲明，經核與前開規定並無不
    合，應予准許，先予敘明。
二、本件被告經合法通知，未於言詞辯論期日到場，核無民事訴
    訟法第386 條所列各款情形，爰依原告之聲請，由其一造辯
    論而為判決。
貳、實體部分：
一、本件原告起訴主張：被告榮久營造公司分別自附表所示到職
    日起，雇用原告亥○○等52人，並均曾依法辦理勞工保險，
    詎料於民國94年10月間起，被告不僅未再繳納原告等人之勞
    保費，更因財務問題而自94年11月起至至95年1 月11日原告
    依法終止勞動契約時止，拖延應給付原告等人之薪資，且被
    告公司負責人事後更避不見面，無法聯絡，經分別計算後，
    被告尚積欠原告詳如附表所示未領薪資未付。又因被告積欠
    原告等人薪資，原告等人爰皆依勞動基準法第14條第1 項第
    5 款、第6 款、第16條之規定，不經預告而終止與原告間之
    勞動契約，是除上開被告未付之薪資外，被告尚應給付原告
    等人如附表所示之資遣費及特休假折抵工資。上揭款項雖迭
    經原告追討，均無所獲，為此爰依法提起本訴，並聲明請求
    判決如主文第1 項所示。
二、被告未於言詞辯論期日到場，亦未提出書狀作何聲明或陳述
    。
三、經查，原告所主張之前開事實，業據原告提出高雄市政府函
    、高雄市政府勞資爭議調解紀錄、勞工保險局核定通知書、
    勞工保險卡、高雄市政府勞工局函、榮久營造股分有限公司
    薪資轉帳明細表、勞工保險退保申報表、勞工退休金制度選
    擇意願徵詢表等在卷可稽，而被告經合法通知，未於本院言
    詞辯論期日到庭，亦未提出書狀為任何聲明或陳述，原告之
    上開主張，應可信為真實。
四、按雇主不依勞動契約給付工作報酬，或對於按件計酬之勞工
    不供給充分之工作，以及雇主違反勞動契約或勞工法令，致
    有損害勞工權益之虞者，勞工得不經預告終止契約。勞動基
    準法第14條第5 款及第6 款分別定有明文。而依上開條文終
    止勞動契約者，準用同法第17條應發給資遣費之規定，亦經
    同法第14條第4 款明文規定在案。次按，勞工退休金條例於
    94年7 月1 日開始適用，依勞工退休金條例第12條規定：「
    勞工適用本條例之退休金制度者，適用本條例後之工作年資
    ，於勞動契約依勞動基準法第11條、第13條但書、第14條及
    第20條或職業災害勞工保護法第23條、第24條規定終止，其
    資遣費由雇主按其工作年資，每滿1 年發給1/2 個月之平均
    工資，未滿1 年者，以比例計給；最高以發給6 個月平均工
    資為限，不適用勞動基準法第17條之規定。依前項規定計算
    之資遣費，應於終止勞動契約後30日內發給。選擇繼續適用
    勞動基準法退休金規定之勞工，其資遣費依同法第17條規定
    發給。」再按，「勞工在同一雇主或事業單位，繼續工作滿
    一定期間者，每年應依左列規定給予特別休假：一、1 年以
    上3 年未滿者7 日。二、3 年以上5 年未滿者10日。三、5
    年以上10年未滿者14日。四、10年以上者，每1 年加給1 日
    ，加至30日為止。」「本法第38條之特別休假，依左列規定
    ：一、計算特別休假之工作年資，應依第5 條之規定。二、
    特別休假日期應由勞雇雙方協商排定之。三、特別休假因年
    度終結或終止契約而未休者，其應休未休之日數，雇主應發
    給工資。」「勞工工作年資以服務同一事業單位為限，並自
    受僱當日起算。適用本法前已在同一事業單位工作之年資合
    併計算。」勞動基準法第38條、勞動基準法施行細則第24條
    、第5 條亦分別著有明文在案。而為保護勞工，有關勞工每
    年享有之特別休假日數，於勞動契約終止時，除尚未休完之
    特別休假係勞工應休能休而不休者，而非屬可歸責於雇主之
    原因，雇主可不發給未休完特別休假日數之工資外，如屬可
    歸責於雇主之原因終止勞動契約，致勞工未能有充分時間安
    排特別休假時，不因年度中終止勞動契約而影響其權益，雇
    主應發給勞工未休完特別休假日數工資。本件既係因被告積
    欠原告工資等有損原告權益在前，致原告等人依法終止兩造
    間之勞動契約，應係屬可歸責於被告之事由，依勞動基準法
    第38條至第40條之規定，被告自應給付勞工應休未休之特別
    假工資。綜上所述，原告等請求被告給付分別未領薪資、資
    遣費及特休假折抵工資，即屬有據。經計算之結果，被告既
    尚積欠原告等人如附表所示之款項未支付，則原告起訴請求
    被告應分別給付原告等人如附表合計欄所示之金額，及自95
    年3 月1 日起至清償日，按週年利率5 ％計算之利息，為有
    理由，應予准許。
五、又因本件命被告給付予原告庚○○、Ｏ○○、Ｂ○○、Ｃ○○、子○○、丑○○、未○○、壬○○、Ｆ○○、午○○、
    己○○、羅汶演、Ｘ○○、戊○○、Ｔ○○、Ｌ○○、Ｊ○○、Ｈ○○、Ｓ○○、丙○○、宇○○、Ｑ○○、卯○○、
    寅○○、乙○○、辛○○、甲○○、地○○、Ｇ○○、癸○○、Ｗ○○、宙○○、申○○、辰○○、Ｒ○○、玄○○、
    丁○○、Ｅ○○、Ｐ○○等人之部分，均未逾50萬元，爰依
    民事訴訟法第389 條笫1 項第5 款之規定，依職權宣告假執
    行。
據上論結，本件原告之訴為有理由，依民事訴訟法第385 條第1
項前段、第78條、第389 條第1 項第5 款，判決如主文。
中　　華　　民　　國　　96　　年　　4 　　月　　9 　　日
                  民事鳳山分庭法　官　李怡諄
正本係照原本作成。
如不服本判決，應於送達後20日內，向本院提出上訴狀並表明上
訴理由，如於本判決宣示後送達前提起上訴者，應於判決送達後
10日內補提上訴理由書（須附繕本）。
中　　華　　民　　國　　96　　年　　4 　　月　　9 　　日
                                書記官　林豐富
